【裁判字號】    99,審訴,3251
【裁判日期】    991112
【裁判案由】    毒品危害防制條例
【裁判全文】
臺灣高雄地方法院刑事判決            99年度審訴字第3251號
公  訴  人  臺灣高雄地方法院檢察署檢察官
被      告  甲○○
上列被告因違反毒品危害防制條例案件，經檢察官提起公訴（99
年度毒偵字第4935號），本院合議庭裁定由受命法官獨任進行簡
式審判程序，判決如下：
    主  文
甲○○施用第一級毒品，累犯，處有期徒刑玖月。又施用第二級
毒品，累犯，處有期徒刑伍月。扣案玻璃球吸食器壹個，沒收銷
燬之。應執行有期徒刑壹年。扣案玻璃球吸食器壹個，沒收銷燬
之。
    事  實
一、甲○○前因施用毒品案件，經本院裁定送觀察勒戒後，於民
    國94年7 月28日因無繼續施用傾向出所，並由臺灣高雄地方
    法院檢察署檢察官以94年度毒偵字第3499號為不起訴處分。
    又因施用毒品案件，經本院以99年度審簡字第471 號判決，
    判處有期徒刑4 月確定。另因詐欺案件，經本院分別以94年
    度簡字第5595號判決、95年度簡字第1773號判決，判處有期
    徒刑3 月、3 月確定，嗣經裁定定應執行刑有期徒刑5 月確
    定，並於95年11月29日縮短刑期執行完畢（構成累犯）。詎
    甲○○仍未戒絕毒癮，分別基於施用第一級毒品海洛因及第
    二級毒品甲基安非他命之犯意，於99年8 月1 日某時許，在
    高雄縣大寮鄉昭明村某處，以將海洛因摻入香菸內吸食之方
    式，施用第一級毒品海洛因1 次；另於同年月2 日中午某時
    許，在同一地點，以將第二級毒品甲基安非他命置於玻璃球
    燒烤吸食霧化氣體之方式，施用第二級毒品甲基安非他命1
    次。嗣於99年8 月3 日下午2 時20分許，在高雄縣大寮鄉○
    ○村○○○路11巷路旁，因形跡可疑為警攔查，當場扣得甲
    ○○所有、供施用第二級毒品甲基安非他命所用之玻璃球吸
    食器1 個。經警徵得其同意採集尿液送驗，結果呈嗎啡、甲
    基安非他命陽性反應，始悉上情。
二、案經高雄縣政府警察局林園分局報告臺灣高雄地方法院檢察
    署檢察官偵查起訴。
    理  由
一、程序部分
    本件被告甲○○所犯為死刑、無期徒刑或最輕本刑為3 年以
    上有期徒刑以外之罪，其於準備程序中就被訴事實為有罪之
    陳述，經告知簡式審判程序之旨，並聽取公訴人及被告之意
    見後，依刑事訴訟法第273 條之1 第1 項規定，裁定由受命
    法官獨任進行簡式審判程序，合先敘明。
二、認定犯罪事實所憑之證據及理由
    訊據被告甲○○對於上揭施用第一級、第二級毒品犯行於本
    院審理時供承不諱，且被告於99年8 月3 日為警查獲後所採
    集之尿液，經送檢驗之結果，確呈嗎啡、甲基安非他命陽性
    反應，此有台灣檢驗科技股份有限公司99年8 月12日KＺ0000
    00000000濫用藥物檢驗報告及高雄縣政府警察局林園分局查
    獲毒品案件嫌疑人代號與真實姓名對照表（代號：林偵0432
    號）各1 份附卷可稽；扣案玻璃球吸食器1 個經送驗結果亦
    呈甲基安非他命陽性反應，有高雄醫學大學附設中和紀念醫
    院99年10月5 日檢驗報告（報告編號：0000-000）存卷可佐
    ，是被告之自白核與事實相符，應堪採信。本案事證明確，
    被告上開施用第一、二級毒品犯行，堪以認定。
三、論罪科刑：
  (一)修正之毒品危害防制條例第20條就施用毒品者，祇於「初犯
    」及「5 年後再犯」二種情形，有其追訴條件之限制，即須
    於初犯經觀察、勒戒或強制戒治釋放後，5 年內均無施用毒
    品之行為，始能認其前所實施之觀察、勒戒或強制戒治已足
    遮斷毒癮，而得於5 年後再犯時，再予適用初犯之規定，重
    行觀察、勒戒等程式。倘5 年內已經再犯，被依法追訴處罰
    ，縱其第3 次（或第3 次以上）施用毒品之時間在初犯釋放
    5 年以後，即與「5 年後再犯」之情形有別，且因已於「5
    年內再犯」，顯見原實施觀察、勒戒或強制戒治，已無法收
    其實效，而無5 年戒斷期之存在，自無再經觀察、勒戒及強
    制戒治之必要，應得逕行追訴處罰，最高法院著有95年5 月
    9 日95年第7 次刑事庭會議決議可資參照。本件被告前因施
    用毒品案件，經本院裁定送觀察勒戒後，於94年7 月28日執
    行完畢釋放，復於98年間因施用毒品案件，經本院以99年度
    審簡字第471 號判決判處有期徒刑4 月確定，有臺灣高等法
    院被告前案紀錄表1 份在卷可參。被告既曾於「5 年內再犯
    」，且經法院判處罪刑確定，本件被告復於99年8 月2 日施
    用第一級毒品海洛因、第二級毒品甲基安非他命為警查獲，
    即非屬該條例第20條第3 項所定「5 年後再犯」之情形，檢
    察官依毒品危害防制條例第23條第2 項之規定，予以追訴，
    自屬適法。
  (二)按海洛因及甲基安非他命分別係屬毒品危害防制條例第2 條
    第2 項第1 款、第2 款所稱之第一、二級毒品，依法不得施
    用。核被告甲○○所為，係犯毒品危害防制條例第10條第1
    、2 項之施用第一、二級毒品罪。其持有海洛因、甲基安非
    他命後，進而施用，持有之低度行為應被施用之高度行為所
    吸收，不另論罪。被告所犯前開施用第一級毒品及第二級毒
    品罪，犯意各別、行為互殊，應予分論併罰。又被告有如事
    實欄所載徒刑之宣告及執行完畢情形，有臺灣高等法院被告
    前案紀錄表1 份在卷可稽，其於前開有期徒刑執行完畢後5
    年內，故意再犯本件有期徒刑以上之罪，應依刑法第47條第
    1 項之規定論以累犯，並在其所犯施用第一級、第二級毒品
    罪刑項下均加重其刑。爰審酌被告前已因施用毒品案件經觀
    察勒戒，猶未徹底戒除毒癮，足認其並無戒除毒害之決心，
    本不宜寬貸，惟念其施用毒品乃自戕一己之身體健康，並具
    有病患性人格之特質，其行為本身對社會所造成之危害並非
    直接、鉅大及其坦承施用第一、二級毒品犯行等一切情狀，
    分別量處如主文所示之刑，並定應執行之刑，以資懲儆。
  (三)扣案玻璃球吸食器1 個，經送驗結果，認確殘留有第二級毒
    品甲基安非他命，業如上述，而玻璃球與其上殘留之毒品，
    衡情已難以分析剝離，自應整體視為毒品，不問屬於犯人與
    否，均應依毒品危害防制條例第18條第1 項前段之規定，為
    沒收銷燬之諭知。
據上論斷，應依刑事訴訟法第273 條之1 第1 項、第284 條之1
、第299 條第1 項前段，毒品危害防制條例第10條第1 項、第2
項、第18條第1 項前段，刑法第11條、第47條第1 項、第51條第
5 款，判決如主文。
本案經檢察官李怡增到庭執行職務。
中    華    民    國    99    年    11    月    12    日
                  刑事第十庭    法  官  王  琁
以上正本證明與原本無異。
如不服本判決應於收受本判決後10日內向本院提出上訴書狀，並
應敘述具體理由，如未敘述上訴理由者，應於上訴期間屆滿後20
日內補提理由書狀於本院（均須按他造當事人之人數附繕本）「
切勿逕送上級法院」。
中    華    民    國    99    年    11    月    12    日
                                書記官  王淑娟

司法院資訊處製作；財團法人民間司法改革基金會備份。
